---
title: "Lab 02 - Plastic waste"
author: "Votre nom"
date: "La date"
output: github_document
---

## Chargement des packages et des données

```{r load-packages, message=FALSE}
library(tidyverse) 
```

```{r load-data, message=FALSE}
plastic_waste <- read_csv("data/plastic-waste.csv")
```

Commençons par filtrer les données pour retirer le point représenté par Trinité et Tobago (TTO) qui est un outlier.

```{r filter-data, message=FALSE}
plastic_waste <- plastic_waste %>%
  filter(plastic_waste_per_cap < 3.5)
```

## Exercices

### Exercise 1

```{r plastic-waste-continent}
plastic_waste <- plastic_waste %>%
  filter(plastic_waste_per_cap < 3.5)
ggplot(plastic_waste, aes(x = plastic_waste_per_cap)) +
  geom_histogram() +
  facet_wrap(~ continent, ncol = 2)
```

### Exercise 2

```{r plastic-waste-density}
ggplot(plastic_waste, aes(x = plastic_waste_per_cap,fill = continent)) +
  geom_density(adjust = 1,
               alpha = 0.5)
```

Décrivez pourquoi le reglage de la couleur (`color` et `fill`) et le réglage de la transparence (`alpha`) ne se trouvent pas au même endroit ? L’un étant réglé dans `aes` et l’autre dans `geom_density() :`

La couleur (*color*) est définie dans `aes()` car nous voulons distinguer les continents par des couleurs différentes. En revanche, dans `geom_density()`, nous plaçons l’argument `alpha` en dehors de `aes()`, car nous souhaitons que toutes les courbes aient la même transparence. Si nous l’avions mis dans `aes()`, la transparence aurait varié en fonction du continent.

### Exercise 3

Boxplot:

```{r plastic-waste-boxplot}
ggplot(plastic_waste, aes(x = continent,
                  y = plastic_waste_per_cap)) +
  geom_boxplot()
 
```

Violin plot:

```{r plastic-waste-violin}
ggplot(plastic_waste, aes(x = continent, y = plastic_waste_per_cap)) +
  geom_violin()
```

Qu’est ce que les violin plots permettent de voir sur les données que les boxplot ne permettent pas ?

Les violin plots permettent de voir pour quelle proportion de dechets par habitants chaques pays possede le plus par exemple l'afrique a en majoritée une consommation de 0,05 Kg de dechets par jours

### Exercise 4

```{r plastic-waste-mismanaged}
ggplot(plastic_waste,
       aes(x = plastic_waste_per_cap,
           y = mismanaged_plastic_waste_per_cap,
           color = continent)) +
  geom_point()
```

Il semble que, de manière générale, plus la quantité de déchets par habitant augmente, plus la quantité de déchets non gérés par habitant augmente également. Cette tendance varie toutefois selon les continents : elle apparaît plus marquée en Afrique et un peu moins prononcée en Europe, par exemple.

### Exercise 5

```{r plastic-waste-population-total}
# insert code here
```

```{r plastic-waste-population-coastal}
# insert code here
```

Réponse à la question...

## Conclusion

Recréez la visualisation:

```{r recreate-viz}
# insert code here
```
